【裁判字號】    92,易,241
【裁判日期】    920416
【裁判案由】    竊盜
【裁判全文】
臺灣彰化地方法院刑事判決                          九十二年度易字第二四一號
    公  訴  人  臺灣彰化地方法院檢察署檢察官
    被      告  乙○○
    被      告  丙○○
    右  一  人
    選任辯護人  陳青來律師
右列被告等因竊盜案件，經檢察官提起公訴（九十年度偵字第八四八三號），本院判
決如左：
    主  文
乙○○竊盜，處有期徒刑肆月，如易科罰金，以佰元折算壹日。
丙○○無罪。
    事  實
一、乙○○意圖為自己不法之所有，於民國九十年九月八日凌晨零時許，在彰化縣員
    林鎮火車站旁巷子，以其所有機車鑰匙（未扣案）啟動電源之方式，竊取甲○○
    所有車號ＫＴＱ－七二九號重型機車一部（價值約新臺幣三千元），得手後將該
    機車車牌卸下，置於其彰化縣大村鄉擺塘村擺橫巷十二號住處之自小客車內，機
    車則留供騎用一、二日後丟棄於其住處附近排水溝內。嗣於九十年十二月二十日
    十七時三十分許，為警持搜索票，在前開乙○○住處空地之ＰＭ－六九九六號自
    小客車（已停駛，牌照註銷）內查獲該ＫＴＱ－七二九號機車之車牌一面後，於
    九十一年十月八日十一時許，在彰化縣大村鄉○○村○○路二二號前（排水溝）
    尋獲該部機車。
二、案經彰化縣警察局報告臺灣彰化地方法院檢察署檢察官偵查起訴。
    理  由
甲、有罪部分
一、右揭竊盜犯行，業據被告乙○○於本院審理時供承不諱，核與被害人甲○○指訴
    失竊情相符，且該部ＫＴＱ－七二九號機車係在被告乙○○住處附近（即彰化縣
    大村鄉○○村○○路二二號前）排水溝尋獲，而該機車車牌則在被告乙○○住處
    空地之自小客車內為警搜索查獲乙節，亦據證人即尋獲該機車之警員莊櫻檳於偵
    查中證述屬實，並有搜索筆錄、扣押物品目錄表等件附卷足佐，此外復有查獲照
    片、彰化縣警察局暫時保管據、贓物認領保管單（影本）、彰化縣警察局汽車車
    牌尋獲證明單（影本）及車輛竊盜、車牌失竊資料個別查詢報表－查詢車牌認可
    資料各一件在卷可稽，被告乙○○之自白與事實相符。事證明確，被告乙○○犯
    行洵堪認定，應依法論科。
二、核被告乙○○所為，係犯刑法第三百二十條第一項之竊盜罪。爰審酌被告素行非
    佳，有毒品及搶奪等前科（參卷附臺灣高等法院被告全國前案紀錄表），及其犯
    罪之動機、目的、手段、所竊機車價值約新臺幣三千元，暨犯罪後之態度等一切
    情狀，量處如主文所示之刑，並諭知易科罰金之折算標準，以示懲儆。其作案用
    之鑰匙因未扣案，且無證據足認尚存在，爰不予宣告沒收，附此敘明。
乙、無罪部分
一、公訴意旨略以：被告丙○○與共同被告乙○○共同基於意圖為自己不法所有之犯
    意連絡，於九十年九月不詳時間，在彰化縣員林鎮火車站旁巷子，以被告乙○○
    所有之機車鑰匙竊取被害人甲○○所有ＫＴＱ－七二九號機車一部，得手後由被
    告丙○○騎至被告乙○○彰化縣大村鄉擺塘村擺橫巷十二號住處，並由被告乙○○動手將該機車車牌卸下，置於其住處空地之自小客車內，被告丙○○與乙○○
    二人事後又將該機車丟棄於被告乙○○住處附近大水溝內，嗣於九十年十二月二
    十日十七時三十分許，為警持搜索票，在被告乙○○住處查獲該ＫＴＱ－七二九
    號機車之車牌一面，因認被告丙○○共同涉犯刑法第三百二十條第一項之竊盜罪
    嫌等語。
二、按犯罪事實應依證據認定之，無證據不得推定其犯罪事實。又不能證明被告犯罪
    者，應諭知無罪之判決，刑事訴訟法第一百五十四條、第三百零一條第一項分別
    定有明文。又共同被告不利於己之陳述，固得採為其他共同被告犯罪之證據，惟
    此項不利之陳述，須無瑕疵可指，而就其他方面調查，又與事實相符，始得採為
    其他共同被告犯罪事實之認定（最高法院四十六年臺上字第四一九號判例意旨可
    資參照）。訊據被告丙○○自警詢、偵查以迄審理中均一致堅決否認有何公訴人
    所指竊盜之犯行，辯稱：伊不知乙○○有竊取機車，亦未到過其住處，因先前雙
    方有債務糾紛，乙○○可能因此才稱伊有共同竊盜等語。查共同被告乙○○於九
    十年十二月二十一日警詢中供稱：伊並未竊取該機車，係被告丙○○騎該機車至
    伊住處，並將車牌拆下後騎走等語，於同日及九十一年一月八日、二月十九日、
    四月二十三日歷次偵查中為同前之供述，然於九十一年十月二日偵查中改稱：「
    我和丙○○一起去牽這台機車... 」、「我確認是我及他去偷的」、「（問：偷
    竊方法？）看他用鑰匙」等語，於九十二年一月八日偵查中稱：「用我機車的鑰
    匙去開的，用我的鑰匙開之後再拔起來騎走，先騎到我家去拔車牌，是我拔的」
    等語，於本院調查時供稱：「... 我跟丙○○相載去的，騎我爺爺的機車去的，
    鎖是我開的，機車是丙○○騎的，我用我機車的鑰匙偷的，沒有攜帶工具」、「
    丙○○騎去我家，我騎我爺爺的機車回家，之後我拿掉車牌，兩個人協議說要將
    機車放在哪邊，我就說丟掉，我跟丙○○兩人一起把機車丟掉，偷機車只是好玩
    而已」等語，嗣於本院審理時又改稱：「（問：你偷車的時候丙○○有無與你一
    起去偷？）沒有，他那時在他家，我去偷的時候有騎一輛機車去，丙○○並不知
    道我偷的那輛是贓車，我就跟他說這是我朋友的車，叫他幫我騎到我家」等語，
    經核被告乙○○上揭所供前後均不一致，互相齟齬、差異甚大，其供詞顯有瑕疵
    ，非可遽信，而被告丙○○自警詢、偵查以迄審理中則均堅決否認一致，且經檢
    察官將本案送法務部調查局測謊後，經研判被告丙○○所述其未行竊本件機車乙
    節並未說謊，有法務部調查局測謊報告書一件附卷可稽，被告丙○○所辯非無可
    信，此外本院復查無其他積極事實足資認定被告丙○○確有公訴人所指之犯行，
    自不能以被告乙○○於警詢、偵查及本院調查中前後不一之瑕疵供述，遽為被告
    丙○○不利之認定，是公訴意旨所依證據，尚無法證明被告丙○○涉有前揭竊盜
    犯行，揆諸首揭說明，本件不能證明被告丙○○犯罪，自應為無罪之諭知。
據上論斷，應依刑事訴訟法第二百九十九條第一項前段、第三百零一條第一項，刑法
第三百二十條第一項、第四十一條第一項前段，罰金罰鍰提高標準條例第一條前段、
第二條，判決如主文。
本案經檢察官吳怡盈到庭執行職務。
中    華    民    國    九十二      年      四      月      十六        日
                                臺灣彰化地方法院刑事第二庭
                                    審判長法官  林  欽  章
                                    法      官  吳  俊  螢
                                    法      官  郭  麗  萍
右正本證明與原本無異。
如不服本判決，應於判決送達後十日內向本院提出上訴狀( 須附繕本 )。
告訴人或被害人對於判決如有不服具備理由請求檢察官上訴者，其上訴期間之計算係
以檢察官收受判決正本之日期為準。
                          法院書記官  施  嘉  玫
中    華    民    國    九十二      年      四      月      十七        日
刑法第三百二十條第一項：
意圖為自己或第三人不法之所有，而竊取他人之動產者，為竊盜罪，處五年以下有期
徒刑、拘役或五百元以下罰金。


司法院資訊處製作；財團法人民間司法改革基金會備份。
